臺北高等行政法院判決
                                      100年度簡字第580號
原      告　黃正堂
被      告　行政院勞工委員會
代　表　人　王如玄（主任委員）
上列當事人間就業服務法事件，原告不服行政院中華民國100 年
7 月21日院臺訴字第1000099566號訴願決定，提起行政訴訟。本
院判決如下：
    主  文
原告之訴駁回。
訴訟費用由原告負擔。
    事實及理由
一、程序事項：
    本件係訴訟標的之金額在新臺幣（下同）40萬元以下之事件
    ，依行政訴訟法第229 條第1 項第3 款規定，應適用簡易程
    序，本院並依同法第233 條第1 項規定，不經言詞辯論，逕
    行裁判。
二、事實概要：
    原告前經被告於民國100 年1 月27日以勞職許字第10009524
    95號函，核准自99年12月29日起至101 年12月29日止聘僱印
    尼籍NURHAYATI 君（護照號碼：AP193460，下稱N 君）從事
    家庭看護工工作。嗣N 君因聘僱關係終止，於100 年2 月17
    日出國，被告遂以100 年3 月1 日勞職許字第1001031133號
    函廢止其聘僱許可。被告乃核計原告應繳納99年12月30日至
    100 年2 月16日之就業安定費3,206 元，經調減聘僱前任外
    國人溢繳金額124 元，核定應繳就業安定費3,082 元，並以
    100 年1 月至3 月就業安定費繳款通知單（下稱原處分）通
    知原告繳納。原告不服，提起訴願，經遭駁回，遂向本院提
    起行政訴訟。
三、本件原告主張：
    原告所聘僱天富人力有限公司所仲介之N 君於99年12月30日
    下午報到後，因不適應想回印尼，聯絡仲介公司卻推說隔日
    為元旦連續假日，該公司無法供應食宿，至100 年1 月3 日
    始將N 君帶回。原告再三要求速將N 君送回印尼亦願意負擔
    機票費，惟仲介公司要求讓N 君有轉換雇主機會，遲未遣送
    回國。前後112 日原告所另外僱用看護工（照料原告小兒麻
    痺之姊）之花費足夠支付外勞1 年之工資，然而仲介公司就
    是不將N 君遣送回印尼，卻每日派員工載N 君外出打工。原
    告於100 年1 月24日向被告申訴後，N 君始於同年2 月17日
    出國，至此才申辦新聘僱外傭之手續。原告聘僱N 君僅5 天
    ，其餘在臺期間均為仲介公司工作，應由仲介公司負擔就業
    安定費，以免違反使用者付費及公平原則等情。並聲明求為
    判決撤銷訴願決定及原處分，並退還已繳納之就業安定費及
    其滯納金。
四、被告則以：
  (一)原告前經被告以100 年1 月27日勞職許字第1000952495號函
    許可其自99年12月29日至101 年12月29日聘僱印尼籍外國人
    N 君從事家庭看護工作，嗣因原告與N 君聘僱關係終止，而
    N 君業於100 年2 月17日出國，被告依就業服務法第73條第
    3 款規定，以100 年3 月1 日勞職許字第1001031133號函廢
    止前開聘僱許可。又原告未經申請註記具低收入戶或中低收
    入戶身分，被告依同法第55條、雇主聘僱外國人許可及管理
    辦法第46條之2 及被告97年9 月1 日勞職管字第0970503276
    A 號公告規定，核計原告聘僱N 君應繳納就業安定費為3,20
    6 元，其計算方式如下：67元×2 日（99/12/30至99/12/31
    ）＋2,000 元×1 個月（100/1/1 至100/1/31）＋67元×16
    日（100/2/1 至100/2/16），經調減聘僱前任外國人溢繳金
    額124 元，核定應繳就業安定費為3,082 元，並以原處分通
    知原告繳納，於法並無不合。
  (二)按就業服務法第55條及雇主聘僱外國人許可及管理辦法第46
    條之2 規定，雇主聘僱外國人從事第46條第1 項第8 款至第
    10款規定之工作，應自聘僱之外國人入國翌日或接續聘僱日
    起至聘僱許可屆滿日或廢止聘僱許可日止，按外國人從事之
    行業別、人數及被告會同相關機關訂定之繳費表，計算各季
    應繳之就業安定費數額按期繳納，且被告於核發之100 年1
    月27日勞職許字第1000952495號聘僱許可函說明貳中亦明白
    教示雇主即原告應定期繳納就業安定費。原告既經被告許可
    自99年12月29日起聘僱N 君從事家庭看護工作，該外國人因
    聘僱關係終止於100 年2 月17日出國，經被告廢止原告之聘
    僱許可，依前揭規定，原告應繳納就業安定費至外國人出國
    前1 日止，其訴稱尚難執為免除就業服務法第55條規定之法
    定義務之論據，是被告依規定核計原告應繳之就業安定費，
    並以原處分通知原告繳納，於法並無不合等語，資為抗辯。
    並聲明求為判決駁回原告之訴。
五、本件如事實概要欄所載之事實，有雇主明細資料（第9 頁）
    、被告100 年1 月27日勞職許字第1000952495號函（第35頁
    ）、臺北市政府勞工局驗證雇主與第2 類外國人終止聘僱關
    係證明書（第31頁）、N 君出境資料（第32-33 頁）、被告
    100 年3 月1 日勞職許字第1001031133號函（第27頁）、原
    處分（第8 頁）等影本附原處分卷可稽，且為兩造所不爭，
    洵堪認定。是本件爭點厥在：被告核定原告應繳就業安定費
    3,082 元，是否適法有據？
  (一)按「（第1 項）雇主聘僱外國人工作，應檢具有關文件，向
    中央主管機關申請許可。……（第2 項）前項申請許可、廢
    止許可及其他有關聘僱管理之辦法，由中央主管機關會商中
    央目的事業主管機關定之。」「（第1 項）雇主聘僱外國人
    從事第46條第1 項第8 款至第10款規定之工作，應向中央主
    管機關設置之就業安定基金專戶繳納就業安定費，作為加強
    辦理有關促進國民就業、提升勞工福祉及處理有關外國人聘
    僱管理事務之用。（第2 項）前項就業安定費之數額，由中
    央主管機關考量國家經濟發展、勞動供需及相關勞動條件，
    並依其行業別及工作性質會商相關機關定之。（第3 項）第
    1 項受聘僱之外國人有連續曠職3 日失去聯繫或聘僱關係終
    止之情事，經雇主依規定通知而廢止聘僱許可者，雇主無須
    再繳納就業安定費。」「雇主聘僱之外國人，有下列情事之
    一者，廢止其聘僱許可：……三、連續曠職3 日失去聯繫或
    聘僱關係終止。……」分別為就業服務法第48條第1 項前段
    、第2 項、第55條第1 項、第2 項、第3 項、第73條第3 款
    所規定。次按「雇主依本法第55條第1 項規定繳納就業安定
    費者，應自聘僱之外國人入國翌日或接續聘僱日起至聘僱許
    可屆滿日或廢止聘僱許可日止，按聘僱外國人從事之行業別
    、人數及本法第55條第2 項所定就業安定費之數額，計算當
    季應繳之就業安定費。」「雇主聘僱外國人之當月日數未滿
    1 個月者，其就業安定費依實際聘僱日數計算。」復分別為
    就業服務法第48條第2 項授權訂定之「雇主聘僱外國人許可
    及管理辦法」第46條之2 第1 項及第3 項所規定。又按被告
    依就業服務法第55條第2 項規定，以97年9 月1 日勞職管字
    第0970503276A 號公告之「雇主聘僱外國人從事就業服務法
    第46條第1 項第8 款至第10款規定之工作應繳納就業安定費
    數額表」規定：家庭看護工作之被看護者或雇主非具低收入
    戶或中低收入者身分，應繳金額為每人每月2,000 元（每日
    67元）。
  (二)查原告經被告核准聘僱之外籍家庭看護工N 君係於99年12月
    29日入國，因聘僱關係終止，於100 年2 月17日出國，而經
    被告廢止其聘僱許可。則被告以原告繳納就業安定費期間應
    自99年12月30日起至100 年2 月16日止，原為3,206 元，經
    調減聘僱前任外國人溢繳金額124 元，核定應繳就業安定費
    3,082 元，揆諸前揭規定，即無不合。
  (三)依就業服務法第55條及雇主聘僱外國人許可及管理辦法第46
    條之2 規定，雇主聘僱外國人從事第46條第1 項第8 款至第
    10款規定之工作，應自聘僱之外國人入國翌日或接續聘僱日
    起至聘僱許可屆滿日或廢止聘僱許可日止，按外國人從事之
    行業別、人數及被告會商相關機關訂定之應繳納就業安定費
    數額表，計算各季應繳之就業安定費數額按期繳納；並被告
    於本件核發之100 年1 月27日勞職許字第1000952495號聘僱
    許可函明白教示原告：「說明：……二、請台端以每3 個月
    為1 期，於次期第2 個月25日前繳納就業安定費。雇主未依
    規定期限或法定寬限期繳納者，依據就業服務法第55條處理
    。……」則原告應知其依規定負有自聘僱之外國人入國翌日
    起至廢止聘僱許可日止，按期繳納就業安定費之義務。況查
    就業服務法第55條第3 項規定，受聘僱之外國人有連續曠職
    3 日失去聯繫或聘僱關係終止之情事，經雇主依規定通知而
    廢止聘僱許可者，雇主無須再繳納就業安定費。是以N 君在
    依法轉由其他雇主接續聘僱或原告終止聘僱關係而辦理出國
    手續，並經被告依原告之通知而廢止聘僱許可之前，其聘僱
    許可仍屬有效存續，則本件果若有原告所訴外籍家庭看護工
    N 君在臺期間均為仲介公司工作之情事，身為經被告核准聘
    僱N 君之雇主即原告，仍不得免除其按期繳納就業安定費之
    義務。又就業服務法第55條明定就業安定費之繳納義務人為
    雇主，依文義解釋當指合法聘僱外國人之人，並不及於非法
    雇主，亦無得轉由實際聘僱者負擔之規定，所訴其聘僱N 君
    在臺期間均為仲介公司工作，應由仲介公司負擔就業安定費
    乙節，於法洵屬無據，核不足採。
六、綜上所述，原告之主張均無可採。被告核定原告應繳就業安
    定費3,082 元，並無不合；訴願決定予以維持，亦無違誤。
    原告猶執前詞，訴請撤銷，為無理由，爰不經言詞辯論，予
    以駁回。
七、本件事證已臻明確，兩造其餘攻擊防禦方法經本院審酌後，
    核與本件判決結果均不生影響，故不再逐項論述，附敘明之
    。
八、據上論結，本件原告之訴為無理由，爰依行政訴訟法第236
    條、第233 條第1 項、第98條第1 項前段，判決如主文。
中　　華　　民　　國　　100　 年　　9　　 月　　30　　日
　　　　　　　　　臺北高等行政法院第二庭
                                    法  官　曹瑞卿
上為正本係照原本作成。
本件以訴訟事件所涉及之法律見解具有原則性者為限，始得於本
判決送達後20日內向本院提出上訴狀並表明上訴理由，如已於本
判決宣示後送達前提起上訴者，應於判決送達後20日內補具上訴
理由（均按他造人數附繕本），且經最高行政法院許可後方得上
訴。
中　　華　　民　　國　　100　 年　　9　　 月　　30　　日
 　　　　　　　　　　 　　          書記官  黃玉鈴